【裁判字號】    98,消債清,133
【裁判日期】    980821
【裁判案由】    聲請清算程序
【裁判全文】
臺灣高雄地方法院民事裁定           98年度消債清字第133號
聲  請  人  甲○○
                        2
上列當事人因消費者債務清理事件聲請清算，本院裁定如下：
    主  文
聲請人甲○○自中華民國九十八年八月二十一日下午四時起開始
清算程序。
命司法事務官進行本件清算程序。
    理  由
一、聲請意旨略以：聲請人積欠萬泰商業銀行股份有限公司（下
    稱萬泰商銀）等債權人無擔保債務共計新臺幣（下同）723,
    735 元（聲請人誤載為726,735 元），而向該銀行申請前置
    協商，經該銀行以聲請人無法負擔任何還款條件，而於民國
    97年7 月21日發給前置協商不成立通知書，因聲請人目前並
    每月收入僅4,000 元至6,000 元無收入，顯有不能清償前開
    債務之情事，爰聲請准予清算等語。
二、按，「債務人不能清償債務或有不能清償之虞者，得依本條
    例所定更生或清算程序，清理其債務。」；「債務人於法院
    裁定開始更生程序或許可和解或宣告破產前，得向法院聲請
    清算。」，消費者債務清理條例（下稱消債條例）第3 條、
    第80條前段。又「法院開始清算程序之裁定，應載明其年、
    月、日、時，並即時發生效力。」；「法院裁定開始更生或
    清算程序後，得命司法事務官進行更生或清算程序，必要時
    得選任律師、會計師或其他適當之自然人或法人一人為監督
    人或管理人。」，消債條例第83條第1 項、第16條第1 項亦
    有明文。
三、經查：
(一)聲請人主張積欠萬泰商銀723,735 元，經向萬泰商銀申請消
    債條例前置協商後，經該銀行發給協商不成立通知書等情，
    業據其提出財團法人金融聯合徵信中心當事人綜合信用報告
    －債務清理條例前置協商專用債權人清冊、前置協商不成立
    通知書各1 份附卷可憑（見本院卷第41至45頁、第14頁），
    堪予認定。
(二)又聲請人名下並無任何財產，於96及97年度所得申報均為0
    元，目前每月收入僅4,000 元至6,000 元等情，有聲請人財
    產歸屬資料清單、96、97年度綜合所得稅各類所得資料清單
    及收入切結書各1 份可佐（見本院卷第15頁、第18至19頁、
    第49頁），均堪認認定。另聲請人目前住所地為高雄市○○
    區○○街35巷19號14樓之2 ，其主張每月必要生活支出為4,
    500 元（見本院卷第7 頁），已較內政部社會司98年度高雄
    市每人每月之最低生活費11,309元為低，尚屬合理，而堪採
    認。是以，依聲請人目前每月平均收入僅4,000 元至6,000
    元，已有不足支付前開必要生活費用之可能，縱以收入較多
    之6,000 元計算，每月亦僅餘1,500 元可供運用，與聲請人
    所負債務為723,735 元相較，清償期高達482 個月，顯然過
    長，客觀上堪認有不能清償債務之情形。此外，本件查無消
    債條例第6 條第3 項、第8 條或第82條第2 項所定駁回清算
    聲請之事由存在，是聲請人聲請本件清算，為有理由，應予
    准許；並依上開規定命司法事務官進行本件清算程序，爰裁
    定如主文一、二項所示。
四、依消費者債務清理條例第11條第1 項、第83條第1 項、第16
    條第1 項，裁定如主文。
中    華    民    國    98    年    8     月    21    日
                  民事第五庭  法  官  李育信
上為正本係照原本作成。
本件不得抗告。
本裁定已於98年8月21日下午4時公告。
中    華    民    國    98    年    8     月    21    日
                              書記官  林玉珊


司法院資訊處製作；財團法人民間司法改革基金會備份。
